【裁判字號】    97,易,542
【裁判日期】    970723
【裁判案由】    竊盜
【裁判全文】
臺灣苗栗地方法院刑事判決               97年度易字第542號
公  訴  人  臺灣苗栗地方法院檢察署檢察官
被      告  乙○○
                    (在押)
上列被告因竊盜案件，經檢察官提起公訴（97年度偵字第1860號
），本院判決如下：
    主  文
乙○○犯毀越安全設備竊盜罪，處有期徒刑柒月。又犯竊盜罪，
處有期徒刑參月。又犯竊盜罪，處有期徒刑肆月。又犯竊盜罪，
處有期徒刑陸月。應執行有期徒刑壹年伍月。
    事  實
一、乙○○前於民國90年間因強盜案件，經法院判處有期徒刑8
    年確定，於95年10月17日假釋出監，現仍於假釋附保護管束
    期間。猶不知悔改，意圖為自己不法之所有，於附表所示之
    時間、地點，以附表所示之手法，竊取如附表所示被害人之
    財物（附表編號1 、4 無故侵入住居部分，均未據告訴）。
    嗣於97年4 月18日17時許，經警持搜索票前往其苗栗縣竹南
    鎮山佳里20鄰合意新村25號住處搜索，扣得附表編號4 所示
    之NOKIA 行動電話1 支、鑰匙2 支及附表編號2 所示之鋼筋
    4 條。而乙○○就附表編號2 、3 、4 部分之竊盜犯行，未
    被有偵查權之公務員或機關發覺前，向苗栗縣警察局竹南分
    局小隊長戊○○自首，進而接受裁判，始查獲上情。
二、案經苗栗縣警察局竹南分局報告臺灣苗栗地方法院檢察署檢
    察官偵查起訴。
    理  由
壹、程序部分：
    按刑事訴訟法第159 條之5 第1 項之規定：「被告以外之人
    於審判外之陳述，雖不符前4 條之規定，而經當事人於審判
    程序同意作為證據，法院審酌該言詞陳述或書面陳述作成時
    之情況，認為適當者，亦得為證據。」、同條第2 項之規定
    ：「當事人、代理人或辯護人於法院調查證據時，知有第15
    9 條第1 項不得為證據之情形，而未於言詞辯論終結前聲明
    異議者，視為有前項之同意。」。而被乙○○及檢察官於本
    院審理言詞辯論終結前，未對證人即被害人丁○○、甲○○
    、丙○○、己○○等人於警詢時之陳述，及被害人甲○○向
    書記官陳述內容之電話紀錄（參偵卷第82頁）的證據能力表
    示異議。經本院審酌上開證人於警詢時之陳述、電話紀錄之
    內容，認無不適當之情形，揆諸上述規定，亦均得為證據。
貳、實體部分：
一、被告乙○○對於附表編號1 、4 所示的竊盜犯行坦承不諱，
    核與證人即被害人丁○○、己○○證述的失竊情節相符。且
    有內政部警政署刑事警察局鑑驗書1 紙、刑事案件證物採驗
    紀錄表1 張、採驗指紋照片6 張、現場照片2 張（參偵卷第
    45至48頁、第58頁）、贓物認領保管單1 張（參偵卷第36頁
    ）、現場照片3 張（參照片56至57頁）在卷可佐。由此足見
    其上述自白與犯罪事實相符，其此部分的竊盜犯行，均堪認
    定。
二、被告乙○○否認有附表編號2 、3 部分的竊盜犯行，辯稱：
    住處被查獲的鋼筋是家裡的，是警察要其交10件案子出來，
    其沒有去偷甲○○的鋼筋。其先前雖跟偵查員說開窗進去偷
    ，但其沒有進去邦林建設的展售屋偷錢，有到附表編號4 己○○的住宅偷錢。偵查員跟其講說如果都交代出來的話，法
    院會判決比較輕，附表編號3 部分的60元是自己編的。會帶
    警員到建設公司展售屋，係其記錯地方等語。惟查：
  (一)附表編號2部分：
    1.證人甲○○證稱略以：警方查獲的鋼筋是其置於苗栗縣竹
      南鎮崎頂里3 鄰青草24號旁空地，係界址線的鋼筋樁，價
      值約100元等語（參偵卷第27頁、第82頁）。
    2.證人即查獲本件的警員戊○○於本院審理時結證稱：「（
      被告問：在起訴書附表2 崎頂里青草24號旁空地的鋼筋4
      條，我是否沒有偷？）報案人當初沒有報案，是我們去執
      行搜索時，被告乙○○帶同我們到現場，指認有在該處偷
      取鋼筋。」、「（被告問：你那時是否有在車上跟我講說
      我如果交出10件案子的話就用函送？）當初我們執行搜索
      前，我們有去採證乙○○的指紋，然後去聲請搜索票，乙○○都否認犯罪，我們之前有跟乙○○講說，如果他把事
      情交代清楚的話，可以用函送的方式。但是後來去執行搜
      索時，有發現手機等贓証物，所以依法用現行犯來移送。
      」、、「（問：是否有對被告乙○○要交出10件案件？）
      我有要求乙○○說指紋已經比對出來，但是我有跟他講說
      請他把有做的案子交代清楚，沒有請他說要交代幾件。」
      、「（檢察官問：逮捕被告當天是否手上持有丁○○的搜
      索票之外，還有其他的案件？）沒有。」等語（參本院審
      卷97年7月10日審判筆錄第3至4頁）。
    3.是由證人戊○○、甲○○之上述證詞，參酌內政部警政署
      刑事警察局鑑驗書1 紙、刑事案件證物採驗紀錄表1 張、
      採驗指紋照片6 張、現場照片2 張（參偵卷第45至48頁、
      第58頁）、本院搜索票、苗栗縣警察局竹南分局搜索票所
      筆錄、扣押筆錄、扣押物品目錄表（參偵卷第7 至12頁）
      所示。可知證人戊○○在證人即被害人丁○○住處（附表
      編號1 部分）採得之指紋，經送請鑑驗的結果，得悉遺留
      於該處之指紋係被告乙○○所有，乃向本院聲請核發搜索
      票後，於97年4 月18日至被告乙○○位於苗栗縣竹南鎮山
      佳里20鄰合意新村24號住處搜索，扣得NOKIA 行動電話1
      支、鑰匙2 支（被害人己○○所失竊，附表編號4 部分）
      、鋼筋9 支等物品。而證人戊○○在追查上述竊盜案件時
      ，被告乙○○否認犯罪，乃向被告乙○○表示若將事情交
      代清楚，可以函送的方式處理。但於上述時地，查獲被害
      人己○○失竊的手機等物品，旋將被告乙○○移送檢察官
      偵辦。證人甲○○原先不知其置於上述處所之鋼筋4 支失
      竊，係經警通知後，才知悉此情等情。
    4.被告於警詢、檢察官偵查時陳稱於97年3 月底傍晚18時許
      ，在苗栗縣竹南鎮崎頂里青草24號旁空地，偷取4 支鋼筋
      拿回家種花用等語（參偵卷第18頁、第64頁）。復衡諸卷
      附照片（參偵卷第52頁上方）所示，被告乙○○尚帶同警
      員至其竊取上述4 支鋼筋處拍照等事實。再斟酌證人戊○○、甲○○等人之上述證詞，足見被告乙○○於附表2 所
      示之時地，竊取證人甲○○置於該處作為界址線的鋼筋樁
      4 支，將之攜回家中作為種花之用。嗣其為警於上述時間
      ，持搜索票，在其住處查獲後，旋向證人戊○○供稱於97
      年3 月底某日，在上址竊取鋼筋4 條，並帶同證人戊○○
      至現場指認竊取地點，應為案發之經過。其上述辯解，顯
      為臨訟卸責之詞，不足為採。此外，復有贓物認領保管單
      1 紙（參偵卷第52頁）附卷可稽，其此部分之竊盜犯行，
      洵堪認定。
  (二)附表編號3部分：
    1.證人戊○○於本院審理時結證稱：「（被告問：附表3 的
      部份，那時候我帶你去那邊時，我有跟你講說有在抽屜拿
      零錢60元，但是工地的主任有說是隔壁那間被偷『就是附
      表編號4 己○○的住宅』，是否如此？）當初嫌疑人乙○○帶我們去田寮里『附表3 部分的建築物』那邊時，說他
      有偷零錢60元，剛好該建築物有人在『即展售屋的銷售人
      員丙○○』，丙○○說他不曉得有被偷，我想乙○○是否
      記錯房子，所以就到隔壁去訪查，然後才知道己○○那戶
      確實有手機、零錢被偷。」等語（參本院審卷97年7 月10
      日審判筆錄第3至4頁）。
    2.證人丙○○證稱略以：「（問：苗栗縣頭份鎮○○里○○鄰
      ○○路364 巷10號，侵入邦林建設之展售屋內，竊取辦公
      桌內，零錢新臺幣60元為何人所有？）是我所有，我平時
      購買物品剩下之零錢，我會放在裡面，詳細金額我沒清點
      。」、「（問：發生竊案有無報案？）我沒有發現，警方
      通知我才知道」等語（參偵卷第31頁）。
    3.被告乙○○於警詢、偵查時陳稱於97年4 月14日2 時許，
      在苗栗縣頭份鎮○○里○○鄰○○路364 巷10號，預售屋辦
      公室竊取零錢60元。該處靠門的窗戶沒有關緊，就伸手進
      去拿等語（參偵卷第19頁、第65頁）。
    4.是觀諸證人戊○○、丙○○之證詞，衡酌被告乙○○之陳
      述，並斟酌卷附照片所示（參偵卷第55頁上方）。可知證
      人戊○○持搜索票在被告乙○○住處查扣行動電話等物品
      後，被告乙○○向證人戊○○供稱於97年4 月14日2 時許
      ，在邦林建設公司展售屋竊取60元等語。被告乙○○復帶
      同證人戊○○至現場，並指出竊取60元零錢之位置，證人
      戊○○復拍照存證，而證人丙○○平日則將零錢放置於展
      售屋抽屜中。被告乙○○於檢察官偵查時，復陳稱竊取零
      錢60元之方式。由此足見，被告乙○○確於上述時地，竊
      取證人丙○○的零錢60元無訛。至其辯稱誤認邦林建設展
      售屋等語，但就偵卷第55頁、第56頁照片觀察，邦林建設
      展售屋與證人即被害人己○○住處（附表編號4 部分）之
      家具擺設，失竊物品位置迴不相牟，差異甚大。衡情，被
      告乙○○實無誤認之虞。且其於警詢、檢察官偵查時，分
      別將附表3 、附表4 部分的竊盜方法、竊取物品之位置，
      詳細明白的陳述，益見其先後至上述處所竊取財物無誤，
      其上述辯解，顯為臨訟卸責之詞，不能採信。此外，復有
      現場照片在卷可佐，其此部分的竊盜犯行，洵堪認定。
三、核被告所為，附表編號1 部分係犯刑法第321 條第1 項第2
    款之毀越安全設備竊盜罪；附表2 至4 部分，分別係犯刑法
    第320 條第1 項之竊盜罪。又被告於附表2 至4 部分之竊盜
    犯罪，未被有偵查權之公務員或機關發覺前，向苗栗縣警察
    局竹南分局小隊長戊○○自首，進而接受裁判，爰均依刑法
    第62條前段自首之規定減輕其刑。又被告前後4 次竊盜犯行
    ，犯意各別，行為互殊，應予分論併罰。爰審酌其分別於上
    述時地，竊取他人財物，破壞他人對財產權支配之行為，實
    無可取。復衡酌其坦承部分犯行，否認部分犯行，犯後態度
    非佳，以及其犯罪動機、目的、手段、所生危害等一切情狀
    ，分別量處如主文所示之刑，並定其應執行刑。
四、應適用之法條：
  (一)刑事訴訟法第299條第1項前段。
  (二)刑法第321 條第1 項第2 款、第320 條第1 項、第62條前段
    、第51條第5 款。
  (三)刑法施行法第1條之1。
本案經檢察官陳佞如到庭執行職務。
中    華    民    國    97    年    7     月    23    日
                  刑事第三庭  法  官  呂曾達
以上正本證明與原本無異。
如不服本判決，應於判決送達後10日內向本院提出上訴狀（應抄
附繕本），其未敘述上訴理由者，應於上訴期間屆滿後20日內補
提理由書狀於本院，上訴於臺灣高等法院臺中分院。告訴人或被
害人如對於本判決不服者，應具備理由請求檢察官上訴，其上訴
期間之計算係以檢察官收受判決正本之日期為準。
                              書記官  許千士
中    華    民    國    97    年    7     月    24    日
附錄論罪科刑法條
刑法第320條第1項、第321條第1項第2款。
中華民國刑法第320條
（普通竊盜罪、竊佔罪）
意圖為自己或第三人不法之所有，而竊取他人之動產者，為竊盜
罪，處 5 年以下有期徒刑、拘役或 5 百元以下罰金。
意圖為自己或第三人不法之利益，而竊佔他人之不動產者，依前
項之規定處斷。
前二項之未遂犯罰之。
中華民國刑法第321條
（加重竊盜罪）
犯竊盜罪而有左列情形之一者，處六月以上、五年以下有期徒刑
：
一、於夜間侵入住宅或有人居住之建築物、船艦或隱匿其內而犯
    之者。
二、毀越門扇、牆垣或其他安全設備而犯之者。
三、攜帶兇器而犯之者。
四、結夥三人以上而犯之者。
五、乘火災、水災或其他災害之際而犯之者。
六、在車站或埠頭而犯之者。
前項之未遂犯罰之。
附表
┌──┬────┬───────┬───┬──────┬───────┐
│編號│犯罪時間│犯罪地點      │被害人│犯罪手法    │所得財物      │
├──┼────┼───────┼───┼──────┼───────┤
│1   │97年2月 │苗栗縣竹南鎮崎│丁○○│以不詳手法破│新臺幣（下同）│
│    │18日13  │頂里16鄰和仁街│      │壞廁所鐵窗後│15000元       │
│    │時許    │11號住宅      │      │，翻牆入內  │              │
├──┼────┼───────┼───┼──────┼───────┤
│2   │97年3月 │苗栗縣竹南鎮崎│甲○○│徒手竊取    │鋼筋4條（價值 │
│    │底      │頂里3鄰青草24 │      │            │約100元）     │
│    │        │號旁空地      │      │            │              │
├──┼────┼───────┼───┼──────┼───────┤
│3   │97年4月 │苗栗縣頭份鎮田│丙○○│徒手自窗戶伸│零錢60元      │
│    │14日2時 │寮里18 鄰蘆竹 │      │手入內竊取辦│              │
│    │許      │路364巷10號邦 │      │公桌之零錢  │              │
│    │        │林建設現無人居│      │            │              │
│    │        │住之建築物展售│      │            │              │
│    │        │屋            │      │            │              │
├──┼────┼───────┼───┼──────┼───────┤
│4   │97年4月 │苗栗縣竹南鎮田│己○○│被害人鑰匙插│鑰匙2支、NOKIA│
│    │14日日間│寮里18鄰蘆竹路│      │在門口未拔下│6111型行動電話│
│    │6時許   │364巷2號住宅  │      │，逕開門入內│1支、1200元（ │
│    │        │              │      │徒手竊取    │抽屜內零錢500 │
│    │        │              │      │            │元、己○○小女│
│    │        │              │      │            │兒皮包內700元 │
│    │        │              │      │            │）            │
└──┴────┴───────┴───┴──────┴───────┘


司法院資訊處製作；財團法人民間司法改革基金會備份。
